最高法院刑事判決　　　　　　　　　　　　　　　九十三年度台上字第四０五三號
　　上　訴　人　甲○○
　　　　　　　　　　　　（另案在台灣新竹監獄執行中）
右上訴人因恐嚇取財案件，不服台灣高等法院中華民國九十三年六月二日第二審判決
（九十三年度上訴字第八七０號，起訴案號：台灣桃園地方法院檢察署九十一年度偵
字第二二四九二號），提起上訴，本院判決如左：
    主  文
上訴駁回。
    理  由
按刑事訴訟法第三百七十七條規定，上訴於第三審法院，非以判決違背法令為理由，
不得為之。是提起第三審上訴，應以原判決違背法令為理由，係屬法定要件。如果上
訴理由狀並未依據卷內訴訟資料，具體指摘原判決不適用何種法則或如何適用不當，
或所指摘原判決違法情事，顯與法律規定得為第三審上訴理由之違法情形，不相適合
時，均應認其上訴為違背法律上之程式，予以駁回。本件上訴人甲○○上訴意旨略稱
：(一)、依公設辯護人條例第十六條之規定，公設辯護人對於指定辯護案件，應製作辯
護書，提出於法院。原審雖有指定公設辯護人為上訴人辯護，且公設辯護人於原審審
理時亦有出庭為上訴人辯護，但卻未提出辯護書附卷，自屬違背法令。(二)、原判決事
實欄對上訴人如何妨害自由，未予具體認定，亦屬違法云云。
惟查：(一)、原判決撤銷第一審關於上訴人部分之不當科刑判決，仍依牽連犯從一重改
判論處上訴人以共同意圖為自己不法之所有，以恐嚇使人將本人之物交付（累犯）罪
刑，已依卷證資料敘明其所憑之證據及認定之理由。而以上訴人否認犯罪，乃卸責之
詞，不可採信，於理由內，詳加說明及指駁。經核所為論敘，均與卷內證據資料相符
，從形式上觀察，並無認定事實不依證據或有何採證違背經驗法則、論理法則等違法
情形存在。(二)、原審已指定公設辯護人周君穎為上訴人辯護，而該公設辯護人非但於
原審審理時出庭為上訴人辯護，且已提出辯護書附卷，有原審刑事案件審理單、送達
證書、審判筆錄及公設辯護人辯護書在卷可稽（見原審卷第七十一頁至第七十四頁、
第七十九頁至第九十頁）；另原判決事實欄已載明上訴人與綽號「阿林」者於民國九
十一年十二月九日凌晨二時許，強押被害人司啟明欲至司啟明在桃園縣中壢市之住處
拿錢等情（見原判決第二頁第十七行至第三頁第一行），而強押即屬非法剝奪人行動
自由之一種方法。故上訴意旨，顯非依據卷內資料執為指摘，自非適法之第三審上訴
理由。其關於非法剝奪人之行動自由部分之上訴違背法律上之程式，應予駁回。復按
裁判上一罪，其重罪不得上訴於第三審法院，而輕罪得提起上訴時，依審判不可分之
原則，其輕罪之上訴亦不受限制，第三審法院對重罪部分應併予審判，係指該輕罪部
分經提起合法上訴時，始有其適用。苟輕罪部分之上訴為不合法，法院既應從程序上
駁回該輕罪之上訴而無從為實體上判決，則不得上訴第三審之重罪部分，自亦無從適
用審判不可分之原則，併為實體上審判。本件上訴人對輕罪之非法剝奪人之行動自由
部分所提起之第三審上訴，既屬不合法而應從程序上予以駁回。已如上述，而其牽連
所犯之重罪恐嚇取財部分，依刑事訴訟法第三百七十六條第六款之規定，既經第二審
判決，不得上訴於第三審法院，自無從併予實體上審判，應認上訴人就恐嚇取財部分
之上訴亦為不合法，應併予駁回。
據上論結，應依刑事訴訟法第三百九十五條前段，判決如主文。
中　　　華　　　民　　　國　　九十三　　年　　　八　　　月　　　五　　　日
                              最高法院刑事第八庭
                                  審判長法官  陳　炳　煌
                                        法官  陳　世　雄
                                        法官  韓　金　秀
                                        法官  吳　信　銘
                                        法官  徐　文　亮
      右正本證明與原本無異
                                              書  記  官
中　　　華　　　民　　　國　　九十三　　年　　　八　　　月　　　十　　　日
                                                                        Ａ
